# 陈老师您好！请教一下新租赁准则下融资租赁类型的使用权资产的初始计量

提问人：陈老师铁粉 时间：2020-03-13 08:05:19
陈老师，以及各位大神您们好~~
想请教一个关于新租赁准则下融租租赁类型的使用权资产的初始计量的问题：
根据ASC842，应该将融资租赁确认的固定资产确认为使用权资产，那么如果企业的固定资产仅是部分融资的情况下，企业应该确认的使用权资产是整个固定资产的金额，还是仅是融资租赁的部分，举例如下：企业建造电站，其中原材料，即组件的部分是通过融资租赁的方式获得，而其他相关成本， 如建造费，设计费等等系企业直接支付，并非通过融资租赁的方式获得。那么企业在确认使用权资产是应该确认的金额是融租租赁的组件部分，还是全部的电厂成本？
小白求指点~~万分感谢！

回答人：chenyiwei
个人理解企业在确认使用权资产是应该确认的金额是融租租赁的组件部分，其余部分正常确认为自有固定资产。